【裁判字號】    99,交聲,191
【裁判日期】    990329
【裁判案由】    違反道路交通管理處罰條例聲明異議
【裁判全文】
臺灣士林地方法院交通事件裁定         99年度交聲字第191號
原處分機關  交通部公路總局臺北區監理所蘆洲監理站
異  議  人
即受處分人  甲○○
上列異議人即受處分人因違反道路交通管理處罰條例案件，對於
交通部公路總局臺北區監理所蘆洲監理站民國99年2 月3 日所為
之處分（北監蘆字第裁46-CX0000000號）聲明異議，本院裁定如
下：
    主  文
異議駁回。
    理  由
一、按汽車駕駛人，行經有燈光號誌管制之交岔路口闖紅燈者，
    處新臺幣（下同）1,800 元以上5,400 元以下罰鍰，並記違
    規點數3 點，道路交通管理處罰條例第53條第1 項、第63條
    第1 項第3 款分別定有明文。
二、原處分意旨略以：異議人即受處分人甲○○於民國98年12月
    13日下午2 時7 分許，駕駛其所有之車牌號碼CQW-816 號重
    型機車，行經臺北縣蘆洲市○○路與永平街32巷設有燈光號
    誌管制路口處，經警逕行舉發其有「駕車行經有燈光號誌管
    制之交岔路口闖紅燈」，爰依道路交通管理處罰條例第53條
    第1 項及第63條第1 項第3 款（原處分漏引第3 款），處異
    議人罰鍰1,800 元，併記違規點數3 點。
三、聲明異議意旨略以：該處交通號誌設計有秒差，易使用路人
    誤解，且當時太陽太大造成反光，致伊看不清楚號誌，見旁
    邊車輛皆駛走，伊便跟著向前騎，又伊初次到該地，對該地
    路況不熟悉，是請予以免除罰款云云。
四、經查：
  (一)異議人駕駛所有車號CQW-816 號重型機車，於98年12月13日
    下午2 時7 分許，行經臺北縣蘆洲市○○路與永平街32巷設
    有燈光號誌管制路口處闖紅燈之違規事實，此為異議人所是
    認，並有舉發違反道路交通管理事件通知單影本1 紙、舉發
    照片2 張在卷可證（見本院卷第17頁、第18頁），是異議人
    上開違規事證明確，堪予認定。
  (二)異議人雖以前揭情詞置辯，惟依上開說明，用路人駕車行駛
    於道路，本應遵守交通號誌之指示，並盡其注意交通號誌之
    義務，自不得以其個人對交通號誌之誤判而主張無違規行為
    ，更無從以他人不遵守交通規則為由卸免己責，是其所辯因
    陽光反光而誤認號誌顏色或其他用路人亦屬違規云云，顯無
    理由。至異議人辯稱該路段號誌設置不當一節，惟道路主管
    機關本得於法令授權範圍內，基於權責對於各項行政措施為
    具體裁量、規劃，以求達成道路充分利用、維持交通秩序、
    保障道路使用人往來便利與安全之行政目的，除有違背法令
    或明顯矛盾、錯誤，司法機關亦不得涉入行政權核心領域，
    異議人對於行政機關具體行政措施如有意見，自應循正當管
    道向行政機關陳情、反應，尚不得以其主觀認定是項行政措
    施不合理，據以作為免責事由，是此部分所辯亦不足採。
五、綜上所述，本件異議人確於上開時、地，騎乘上開機車，而
    有「駕車行經有燈光號誌管制之交岔路口闖紅燈」之違規事
    實，異議人上開所辯，不足為採。從而，原處分機關依道路
    交通管理處罰條例第53條第1 項、第63條第1 項第3 款之規
    定裁處1,800 元罰鍰，併記違規點數3 點，其認事用法並無
    違誤，裁罰亦無不當，本件異議為無理由，應予駁回。
據上論斷，應依道路交通案件處理辦法第19條，裁定如主文。
中    華    民    國    99    年    3     月    29    日
                        交通法庭法  官  劉育琳
以上正本證明與原本無異。
如不服本裁定應於裁定送達後 5日內向本院提出抗告狀。
                                書記官  朱宮瑩
中    華    民    國    99    年    3     月    29    日

司法院資訊處製作；財團法人民間司法改革基金會備份。
